臺灣高等法院臺中分院民事裁定
110年度抗字第394號
抗  告  人  黃嘉銘  
            莊榮兆  
上列抗告人與廖國俊、王思穎間保全證據事件，抗告人對於中華
民國110年8月11日臺灣臺中地方法院110年度聲字第206號所為裁
定，提起抗告，本院裁定如下：
    主      文
抗告駁回。
抗告費用由抗告人負擔。
    理      由
一、按證據有滅失或礙難使用之虞，或經他造同意者，得向法院
    聲請保全；就確定事、物之現狀有法律上利益並有必要時，
    亦得聲請為鑑定、勘驗或保全書證。且保全證據之聲請，應
    表明應保全之證據，並釋明應保全之理由，此觀民事訴訟法
    第368條第1項、第370條之規定即明。所謂證據有滅失之虞
    ，係指供為證據之材料本體，有消失之危險；至證據有礙難
    使用之虞，係指證據若不即為保全，將有不及調查使用之危
    險者而言。且證據保全之目的在防止證據之滅失，或難以使
    用，致影響裁判之正確；苟證據並非即將滅失，致有時間上
    之急迫性，而得於調查證據程序中為調查者，訴訟當事人原
    得於調查證據程序中聲請調查即可，自無保全證據之必要（
    最高法院101年台抗字第81號裁定意旨參照）。又所稱釋明
    ，乃謂當事人提出能即時調查之證據，使法院就其主張之事
    實，得生薄弱之心證，信其大概如此而言。
二、抗告意旨略以：相對人廖國峻為環海律師事務所所長，指派
    同事務所律師即相對人王思穎擔任抗告人黃嘉銘所涉臺灣高
    等法院高雄分院108年度上訴字第68號刑事案件之辯護人，
    並收取律師費，惟王思穎蒞庭辯護時未維護黃嘉銘詰問證人
    蘇○○之權益，致黃嘉銘遭法院判刑而受有損害。環海律師事
    務所持有卷宗及法院開庭卷宗所附律師補充理由狀、收費收
    據等資料（下合稱系爭律師卷宗、收據等資料），均置於廖
    國峻、王思穎使用支配下，且性質上極易遭湮滅、藏匿、竄
    改，若不予保全，恐有滅失或礙難使用之虞，乃聲請准予保
    全：⑴系爭律師卷宗、收據等資料；⑵莊榮兆之臺中地方檢察
    署88年度執字第1298號、99年度他字第606號案件，及第三
    人張○○之臺北地方檢察署92年度執字第3278號案件中糾錯成
    功或檢察官已為受刑人提起再審、非常上訴之案件等證據（
    下合稱系爭聲請保全之證據）。原裁定駁回伊等之聲請，顯
    有違誤，爰提起抗告，請求廢棄原裁定，並准予保全之聲請
    等語。
三、經查，抗告人聲請保全證據，固提出臺灣高雄地方法院106
    年度訴字第843號刑事案件（上訴審案號為臺灣高等法院高
    雄分院108年度上訴字第68號）之107年4月26日審判程序筆
    錄、「民事憑最高法院更判好法官要自撤錯裁准保全惡律師
    保官中之案卷與傳被告等為證人變回包公執法狀」、「法官
    檢察官律師評鑑委員會-任務」、106年度訴字第843號由王
    思穎撰寫之刑事言詞辯論意旨狀、臺灣高等法院高雄分院10
    8年度上訴字第68號部分判決內容（見本院卷31、145-158頁
    ）為證，惟上開資料並無法釋明系爭聲請保全之證據有何有
    滅失或礙難使用之虞；另所提其餘資料（見本院卷17-21、2
    7-29、33-38、137-143、159-164頁），則與本件無關。又
    抗告人僅泛稱：系爭律師卷宗、收據等資料均在相對人管領
    使用支配，極易遭相對人湮滅、藏匿、竄改云云，然未據抗
    告人提出得以即時為調查之證據予以釋明，無法使法院就其
    主張之事實，得生薄弱之信其大概如此之心證，自難認有保
    全證據之必要。從而，本件保全證據之聲請，核與民事訴訟
    法第368條之保全證據之要件不符，抗告人聲請保全前述證
    據，不應准許。原裁定駁回抗告人保全證據之聲請，核無不
    當。抗告意旨指摘原裁定不當，為無理由，應予駁回。
四、據上論結，本件抗告為無理由，爰裁定如主文。 　
中　　華　　民　　國　　110 　年　　10　　月　　22　　日
                          民事第八庭   
                              審判長法　官  杭起鶴
                                    法　官  吳國聖
                                    法　官　黃裕仁
正本係照原本作成。               
再為抗告應以適用法規顯有錯誤為理由。            
如提起再抗告者應於裁定送達後10日內向本院提出抗告理由狀（
須按照他造人數附具繕本）並繳納抗告裁判費新台幣1,000元，
同時委任律師或具有律師資格之關係人為代理人。因疫情而
遲誤不變期間，得向法院聲請回復原狀。
                                    書記官  王麗珍
中　　華　　民　　國　　110 　年　　10　　月　　25　　日